【裁判字號】    99,毒抗,40
【裁判日期】    990409
【裁判案由】    聲請強制戒治
【裁判全文】
臺灣高等法院高雄分院刑事裁定          99年度毒抗字第40號
抗  告  人
即  被  告  甲○○
上列抗告人因聲請強制戒治案件，不服臺灣屏東地方法院中華民
國99年3 月3 日裁定（99年度毒聲字第90號），提起抗告，本院
裁定如下：
    主  文
抗告駁回。
    理  由
一、按觀察、勒戒後，檢察官依據勒戒處所之陳報，認受觀察、
    勒戒人無繼續施用毒品傾向者，應即釋放，並為不起訴之處
    分；認受觀察、勒戒人有繼續施用毒品傾向者，檢察官應聲
    請法院裁定令入戒治處所強制戒治，其期間為6 個月以上，
    至無繼續強制戒治之必要為止，但最長不得逾1 年，毒品危
    害防制條例第20條第2 項定有明文。
二、聲請意旨略以：甲○○因施用第二級毒品，前經以98年度毒
    聲字第251 號裁定令入勒戒處所觀察、勒戒，茲依據勒戒處
    所之陳報，認被告甲○○有繼續施用毒品傾向，爰依毒品危
    害防制條例第20條第2 項規定，聲請裁定令入戒治處所強制
    戒治等語。
三、原裁定以：(一)被告甲○○前因施用第二級毒品甲基安非他命
    ，於民國（下同）98年8 月18日經台灣屏東地方法院以98年
    度毒聲字第251 號裁定令入勒戒處所觀察、勒戒確定，於98
    年12月25日送勒戒處所執行，並於99年2 月24日期滿，且其
    於觀察、勒戒期間，經勒戒處所判定有繼續施用毒品傾向之
    事實，有98年度毒聲字第251 號刑事裁定、臺灣屏東地方法
    院檢察署檢察官觀察勒戒處分指揮書、臺灣屏東看守所附設
    勒戒處所有無繼續施用毒品傾向證明書及有無繼續施用毒品
    傾向評估標準紀錄表等件在卷可稽。(二)依上開有無繼續施用
    毒品傾向評估標準紀錄表之紀載，被告甲○○在人格特質方
    面得分26分，在臨床徵候方面得分25分，在環境相關因素方
    面得分10分，合計61分，而依法務部與衛生署共同修正之「
    有無繼續施用毒品傾向評分標準評分說明手冊」所定判定原
    則，得分在60分以上者，即可判定為有繼續施用毒品傾向，
    茲被告甲○○之得分為61分，已逾60分，足認其有繼續施用
    毒品傾向。從而，檢察官依據勒戒處所之陳報，聲請裁定令
    被告甲○○入戒治處所強制戒治，揆諸前揭法條規定，即無
    不合，應予准許，而裁定甲○○令入戒治處所強制戒治，其
    期間為6 個月以上，至無繼續強制戒治之必要為止，但最長
    不得逾1 年，經核與法並無不合。
四、抗告意旨雖以：其於法定2 個月之觀察、勒戒期間均以最誠
    摯的心，虛心接受所方之教育，期能早日戒除，並洗滌身心
    所染之毒癮，期間除恪守勒戒處所規定之規定外，經由宣導
    短片之教育，對於毒品之危害亦有所認識，從內心到想法均
    已有巨大的改變，對往後的人生有著滿滿的信心，絕不可能
    再沾染毒品，又其雖有多項前科，惟均係過去式，且每一項
    前科均已一一接受處罰，乃於評估有無再施用之傾向時，仍
    將其毒品犯罪相關司法前科列為計分之標準，顯然違反毒品
    危害防制條例給予初犯者重新向善之鼓勵意義存在等語，指
    摘原裁定不當。惟查，施用毒品之行為，大多具有成癮性，
    是施用毒品者再犯率甚高，則以過去是否有施用毒品之記錄
    作為評斷受觀察、勒戒者是否有繼續施用之傾向之因素，且
    非以之為唯一考量之因素，即無不當。因此抗告人執此指摘
    原裁定不當，為無理由，應予駁回。
五、據上論結，應依刑事訴訟法第412 條，裁定如主文。
中    華    民    國    99    年    4     月    9     日
            刑事第四庭    審判長法  官  蕭權閔
                                法  官  陳吉雄
                                法  官  李嘉興
以上正本證明與原本無異。
不得再抗告。
中    華    民    國    99    年    4     月    9     日
                                書記官  唐奇燕

司法院資訊處製作；財團法人民間司法改革基金會備份。
